# 请教陈老师，即征即退税款，收入确认时点？

提问人：槿思成 时间：2015-08-17 10:27:08
请教陈老师，对于即征即退的退税款，确认营业外收入的时点，应该如何确认？ 1 、实际收到的时候确认营业外收入？ 2 、按照实际退税款所属期，确认营业外收入？ 感谢老师

回答人：chenyiwei
这个问题就是按应收金额确认和计量政府补助应满足的条件问题。我们在《计学撮要 2013 》中提到过按应收金额确认政府补助应满足的条件： （ 1 ）考虑应收补助款的金额是否已经过有权政府部门发文确认，或者可根据正式发布的财政资金管理办法的有关规定自行合理测算，且预计其金额不存在重大不确定性； （ 2 ）所依据的应当是当地财政部门正式发布并按照《政府信息公开条例》的规定予以主动公开的财政扶持项目及其财政资金管理办法，且该管理办法应当是普惠性的（任何符合规定条件的企业均可申请），而不是专门针对特定企业制定的； （ 3 ）需考虑相关的补助款批文中是否明确承诺了拨付期限，且该款项的拨付是有相应财政预算作为保障的，因而可以合理保证其可在规定期限内收到； （ 4 ）根据企业和该补助事项的具体情况，应满足的其他相关条件。
据此，如果根据税法规定可以合理计算出应收到的退税款金额，且能够合理估计收回时间，收回金额和时间不存在重大不确定性的，则可以按应收金额在该税款所属期内确认政府补助。